# 陈版：审计准则 1211 号第 15 条的困惑，请指教。

提问人：gpqg 时间：2017-12-13 14:30:09
请教陈版：《中国注册会计师审计准则第 1211 号——通过了解被审计单位及其环境识别和评估重大错报风险》第十五条：“注册会计师应当了解与审计相关的内部控制。虽然大部分与审计相关的控制可能与财务报告相关，但并非所有与财务报告相关的控制都与审计相关。”
困惑之处在于：什么情况下与财务报告相关的控制与审计不相关？ 谢谢陈版。

回答人：chenyiwei
可参阅该准则应用指南：
（二）与审计相关的控制 60 ．被审计单位的目标与为实现目标提供合理保证的控制之间存在直接关系。被审计单位的目标和控制，与财务报告、经营及合规有关。但这些目标和控制并非都与注册会计师的风险评估相关。 61 ．注册会计师在判断一项控制单独或连同其他控制是否与审计相关时可能考虑下列事项： （ 1 ）重要性； （ 2 ）相关风险的重要程度； （ 3 ）被审计单位的规模； （ 4 ）被审计单位业务的性质，包括组织结构和所有权特征； （ 5 ）被审计单位经营的多样性和复杂性； （ 6 ）适用的法律法规； （ 7 ）内部控制的情况和适用的要素； （ 8 ）作为内部控制组成部分的系统（包括使用服务机构）的性质和复杂性； （ 9 ）一项特定控制（单独或连同其他控制）是否以及如何防止或发现并纠正重大错报。 62 ．如果在设计和实施进一步审计程序时拟利用被审计单位内部生成的信息，针对该信息完整性和准确性的控制可能与审计相关。如果与经营和合规目标相关的控制与注册会计师实施审计程序时评价或使用的数据相关，则这些控制也可能与审计相关。 63 ．用以防止未经授权购买、使用或处置资产的内部控制，可能包括与财务报告和经营目标相关的控制。注册会计师对这些控制的考虑通常仅限于与财务报告可靠性相关的控制。 64 ．被审计单位通常有一些与目标相关但与审计无关的控制，注册会计师无需对其加以考虑。例如，被审计单位可能依靠某一复杂的自动化控制提高经营活动的效率和效果（如航空公司用于维护航班时间表的自动化控制系统），但这些控制通常与审计无关。进一步讲，虽然内部控制应用于整个被审计单位或所有经营部门或业务流程，但是了解与每个经营部门和业务流程相关的内部控制，可能与审计无关。

提问人：gpqg 时间：2017-12-13 20:55:19
陈版，我是否可以这样理解准则的这句话。比如员工上班打卡问题。没有打卡规定和有打卡的规定，会影响财务报告。但员工打卡这项控制跟审计不相关吧。谢谢！

回答人：chenyiwei
员工打卡的规定对财务报告会有重大影响？

提问人：gpqg 时间：2017-12-14 09:12:00
陈版，我是这么理解的，如果企业之前规定员工上下班不用打卡，可能只有少部分自觉的员工能正常上下班，大部分迟到早退，会降低工作效率。如果企业规定员工上下班打卡并计入薪酬考核标准中去，那么此时就会对职工薪酬产生影响，而且设置了员工打卡后，会提高员工的工作效率，从而可能提高企业的经营效率，效果。因此我理解员工打卡这项控制会对财务报告产生影响。 我的理解中有什么不妥的地方，还请陈版指导。谢谢！

回答人：chenyiwei
如果打卡情况和薪酬挂钩，是这样。